【裁判字號】    99,審易,2177
【裁判日期】    990827
【裁判案由】    傷害等
【裁判全文】
臺灣高雄地方法院刑事判決            99年度審易字第2177號
公  訴  人  臺灣高雄地方法院檢察署檢察官
被      告  丙○○
選任辯護人  林鴻駿律師
上列被告因槍砲彈藥刀械管制條例案件，經檢察官提起公訴（99
年度偵字第7664號），被告就被訴事實為有罪之陳述，經本院告
知簡式審判程序之旨，並聽取被告與公訴人、辯護人之意見後，
裁定行簡式審判程序，判決如下：
    主  文
丙○○犯非法持有刀械罪，處有期徒刑參月，如易科罰金，以新
臺幣壹仟元折算壹日。緩刑貳年，緩刑期間應接受法治及認知教
育參場次。緩刑期間付保護管束。扣案之武士刀壹把沒收。
    事  實
一、丙○○明知經政府公告查禁，非供正當使用具有殺傷力之刀
    械，為槍砲彈藥刀械管制條例所管制之物品，未經許可，不
    得無故持有，仍於民國89年間某日，在高雄縣鳥松鄉仁美村
    某山坡地，拾獲公告查禁之武士刀1 把後即無故持有之，並
    藏放於高雄縣鳳山市○○路51之3 號之自宅內。嗣因另涉犯
    傷害罪，為警據報於99年2 月28日下午8 時30分許，至高雄
    縣鳳山市○○路51之4 號前處理，扣得上開武士刀1 把，始
    悉上情。
二、案經高雄縣政府警察局鳳山分局報告臺灣高雄地方法院檢察
    署檢察官偵查起訴。
    理  由
一、訊據被告丙○○對於上開犯罪事實坦承不諱，並有扣押筆錄
    、扣押物品目錄表、蒐證照片6 張、高雄縣政府警察局99年
    3 月12日高縣警保民字第0990073823號函暨所附刀械鑑驗紀
    錄表在卷可稽，足見被告前開任意性自白與事實相符，被告
    犯行堪予認定，應依法論罪科刑。
二、核被告所為，係犯槍砲彈藥刀械管制條例第14條第3 項非法
    持有刀械罪。爰審酌被告持有管制刀械，時間長達10年之久
    ，其因細故與鄰居發生爭執後，更持管制刀械傷人，其行為
    實不足取，惟被告已與甲○○、乙○○達成和解，此有調解
    筆錄附卷可參，並斟酌被告健康狀況等一切情狀，量處如主
    文所示之刑，並斟酌其犯罪情節，諭知如主文所示易科罰金
    折算標準。而被告並無前科，此有臺灣高等法院被告前案紀
    錄表附卷可查，本院審酌被告犯後坦承犯行，態度尚可，對
    其持武士刀傷害他人部分，已與被害人達成和解，認上開宣
    告刑暫無執行之必要，併予宣告緩刑2 年，另參考檢察官、
    辯護人之意見，命被告接受法治及認知教育3 場次，復依刑
    法第93條第1 項第2 款付保護管束，以避免被告再犯，並啟
    自新。扣案之武士刀1 把，為管制刀械，已如前述，應依刑
    法第38條第1 項第1 款沒收之。
據上論斷，應依刑事訴訟法第273 條之1 第1 項、第299 條第1
項前段，槍砲彈藥刀械管制條例第14條第3 項，刑法第11條前段
、第41條第1 項前段、第74條第1 項第1 款、第2 項第8 款、第
93條第1 項第2 款、第38條第1 項第1 款，判決如主文。
中    華    民    國    99    年    8     月    27    日
                  刑事第十庭    法  官  蔡書瑜
以上正本證明與原本無異。
如不服本判決應於收受送達後10日內向本院提出上訴書狀，並應
敘述具體理由；如未敘述上訴理由者，應於上訴期間屆滿後20日
內向本院補提理由書（均須按他造當事人之人數附繕本）「切勿
逕送上級法院」。
中    華    民    國    99    年    8     月    27    日
                                書記官   楊明月
附錄：論罪法條
槍砲彈藥刀械管制條例第14條第3項
未經許可，持有或意圖販賣而陳列刀械者，處 1 年以下有期徒
刑、拘役或新台幣 50 萬元以下罰金。

司法院資訊處製作；財團法人民間司法改革基金會備份。
